臺灣雲林地方法院民事簡易判決
111年度虎簡字第83號
原      告  國泰世紀產物保險股份有限公司

法定代理人  陳萬祥  
訴訟代理人  鄭如妙  
被      告  蔡振輝  

上列當事人間請求損害賠償事件，本院於中華民國111年4月13日
言詞辯論終結，判決如下：
    主      文
被告應給付原告新臺幣壹拾柒萬陸仟參佰伍拾伍元，及自民國一
百一十一年三月三十一日起至清償日止，按週年利率百分之五計
算之利息。
原告其餘之訴駁回。
訴訟費用新臺幣肆仟伍佰貳拾元，由被告負擔新臺幣壹仟玖佰肆
拾參元，餘由原告負擔。
本判決原告勝訴部分得假執行。
    事實及理由
一、原告起訴主張：原告承保訴外人王百花所有之車牌號碼000-
    0000號自用小客車（下稱系爭車輛），於民國109年8月31日
    0時21分許，停放在雲林縣○○鎮○○里○○0號車庫，因被告駕駛
    車牌號碼000-0000號自用小客車不慎，致系爭車輛受有損害
    ，被告應負全部肇事責任。系爭車輛修復費用為新臺幣（下
    同）410,172元（含工資及烤漆110,277元、零件299,895元
    ），原告已依保險契約賠付，取得代位求償權，爰依民法第
    184條第1項前段、第191條之2及保險法第53條第1項之規定
    提起本件訴訟等語。並聲明：被告應給付原告410,172元，
    及自起訴狀繕本送達翌日起至清償日止，按年息百分之5計
    算之遲延利息。
二、被告則以：被告現在監執行，還有三年的刑期，沒有錢賠償
    原告，請法院依法判決，判斷賠償金額等語資為抗辯。並聲
    明：請求駁回原告之訴。
三、本院之判斷：
　㈠原告主張之上開事實，被告未予爭執，並據原告提出任意車
    險賠案簽結內容表、道路交通事故現場圖、雲林縣警察局虎
    尾分局交通分隊道路交通事故當事人登記聯單、訴外人王百
    花駕駛執照、系爭車輛行車執照、估價單、系爭車輛照片、
    統一發票證明聯為證（見本院卷第13至71頁），依證據調查
    之結果，原告主張堪信為真實。
　㈡因故意或過失，不法侵害他人之權利者，負損害賠償責任；
    汽車、機車或其他非依軌道行駛之動力車輛，在使用中加損
    害於他人者，駕駛人應賠償因此所生之損害，但於防止損害
    之發生，已盡相當之注意者，不在此限，民法第184條第1項
    前段、第191條之2定有明文。另不法毀損他人之物者，被害
    人得請求賠償其物因毀損所減少之價額，民法第196條定有
    明文；依民法第196條請求賠償物被毀損所減少之價額，得
    以修復費用為估定之標準，但以必要者為限（例如︰修理材
    料以新品換舊品，應予折舊），最高法院77年度第9次民事
    庭會議決議可資參照。本件被告駕車過失撞及原告承保之系
    爭車輛，致系爭車輛受有損害，自應負侵權行為損害賠償責
    任。原告已給付賠償金額，得代位行使被保險人對於被告之
    損害賠償請求權。本件修復費用共計410,172元（含工資及
    烤漆110,277元、零件299,895元），而系爭車輛係106年5月
    出廠（未載日，以15日為出廠基準日），有上開行車執照可
    參，依行政院所頒固定資產耐用年數表及固定資產折舊率之
    規定，【非運輸業用客車、貨車】之耐用年數為5年，依定
    率遞減法每年折舊1000分之369，另依營利事業所得稅查核
    準則第95條第6項規定「固定資產提列折舊採用定率遞減法
    者，以1年為計算單位，其使用期間未滿1年者，按實際使用
    之月數相當於全年之比例計算之，不滿1月者，以1月計」，
    至本件車禍事故發生時之109年8月31日，系爭車輛已實際使
    用3年4月（未滿1月者，以1月計），是以，系爭車輛更換零
    件部分，經扣除折舊後為66,078元（計算方式如附表），加
    計不予折舊之工資及烤漆110,277元，本件系爭車輛必要修
    復費用應為176,355元（計算式：66,078元＋110,277元＝176,
    355元）。是原告請求被告給付系爭車輛修復費用，於176,3
    55元內於法有據；逾此範圍之請求，則無理由。
　㈢給付無確定期限者，債務人於債權人得請求給付時，經其催
    告而未為給付，自受催告時起，負遲延責任；其經債權人起
    訴而送達訴狀，或依督促程序送達支付命令，或為其他相類
    之行為者，與催告有同一之效力；遲延之債務，以支付金錢
    為標的者，債權人得請求依法定利率計算之遲延利息；應付
    利息之債務，其利率未經約定，亦無法律可據者，週年利率
    為百分之5，民法第229條第2項、第233條第1項前段及第203
    條業已分別明定。本件原告請求被告損害賠償，核屬給付未
    定期限，被告應自受催告時起負遲延責任，則原告請求被告
    自起訴狀繕本送達翌日即111年3月31日（見本院卷第87頁）
    起至清償日止，按週年利率百分之5計算之法定遲延利息，
    亦屬有據。
四、從而，原告依損害賠償、保險代位之法律關係，請求被告給
    付176,355元，及自111年3月31日起至清償日止，按週年利
    率百分之5計算之利息，為有理由，應予准許；逾此範圍之
    請求，則無理由，應予駁回。
五、本件原告勝訴部分，係適用簡易程序所為被告敗訴之判決，
    依民事訴訟法第389條第1項第3款規定，應依職權宣告假執
    行。
六、訴訟費用負擔之依據：民事訴訟法第79條。
中　　華　　民　　國　　111 　年　　4 　　月　　27　　日
                  虎尾簡易庭  法  官　黃麗文
以上正本證明與原本無異。
如不服本判決，須於判決送達後20日內向本庭（臺灣雲林地方法
院虎尾簡易庭）提出上訴狀。（須按他造當事人之人數附繕本）
。
中　　華　　民　　國　　111 　年　　4 　　月　　27　　日
                              書記官  曾鈺仁
附表：
折舊時間           金額
第1年折舊值        299,895×0.369=110,661
第1年折舊後價值    299,895-110,661=189,234
第2年折舊值        189,234×0.369=69,827
第2年折舊後價值    189,234-69,827=119,407
第3年折舊值        119,407×0.369=44,061
第3年折舊後價值    119,407-44,061=75,346
第4年折舊值        75,346×0.369×(4/12)=9,268
第4年折舊後價值    75,346-9,268=66,078